【裁判字號】    99,易,2025
【裁判日期】    991029
【裁判案由】    竊盜
【裁判全文】
臺灣高雄地方法院刑事判決              99年度易字第2025號
公  訴  人  臺灣高雄地方法院檢察署檢察官
被      告  甲○○
上列被告因竊盜案件，經檢察官提起公訴（99年度偵字第13617
號），被告於準備程序中就被訴事實為有罪之陳述，本院裁定改
行簡式審判程序，並判決如下：
    主  文
甲○○犯竊盜罪，累犯，處有期徒刑月，如易科罰金，以新臺
幣壹仟元折算壹日。
    事實及理由
一、本件被告甲○○所犯非死刑、無期徒刑或最輕本刑有期徒刑
    三年以上之罪，亦非高等法院管轄第一審案件，且於準備程
    序進行中，被告先就被訴事實為有罪之陳述，經告知被告簡
    式審判程序之旨，並聽取檢察官、被告之意見後，本院裁定
    進行簡式審判程序，是本件之證據調查，依刑事訴訟法第27
    3 條之2 規定，不受同法第159 條第1 項、第161 條之2 、
    第161 條之3 、第163 條之1 及第164 條至第170 條規定之
    限制，合先敘明。
二、本件犯罪事實及證據除引用如附件檢察官起訴書之記載外，
    證據部分並有被告於本院準備程序之自白為證。
三、核被告所為，係犯刑法第320 條第1 項之竊盜罪。查被告前
    曾受如起訴書犯罪事實欄所載有期徒刑之執行，有臺灣高等
    法院被告前案紀錄表附卷可考，其於有期徒刑執行完畢後5
    年以內，故意再犯本件最重本刑為有期徒刑以上之刑之罪，
    為累犯，應加重其刑。爰審酌被告正值壯年，不思以正途獲
    取財物，竟起歹念竊取他人財物，侵害被害人之財產監督權
    ，惟所竊得財物價值非鉅，並已返還被害人，且犯罪後已坦
    承犯行，態度尚稱良好等一切情狀，就所犯之罪量處如主文
    所示之刑，並諭知易科罰金之折算標準，以示懲戒。
據上論斷，應依刑事訴訟法第273 條之1 第1 項、第299 條第1
項前段、第310 條之2 、第454 條第2 項，刑法第320 條第1 項
、第47條第1 項、第41條第1 項前段，刑法施行法第1 條之1，
判決如主文。
本案經檢察官陳俊宏到庭執行職務。
中    華    民    國    99    年    10    月    29    日
              刑事第十七庭    法  官  余銘軒
以上正本證明與原本無異。
如不服本判決應於收受送達後10日內向本院提出上訴書狀，並應
敘述具體理由；如未敘述上訴理由者，應於上訴期間屆滿後20日
內向本院補提理由書（均須按他造當事人之人數附繕本）「切勿
逕送上級法院」。
中    華    民    國    99    年    11    月    1     日
                              書記官  吳書逸
附錄論罪科刑法條
中華民國刑法第320條
（普通竊盜罪、竊佔罪）
意圖為自己或第三人不法之所有，而竊取他人之動產者，為竊盜
罪，處5  年以下有期徒刑、拘役或 5 百元以下罰金。
意圖為自己或第三人不法之利益，而竊佔他人之不動產者，依前
項之規定處斷。
前二項之未遂犯罰之。
附件
臺灣高雄地方法院檢察署檢察官起訴書
                                      99年度偵字第13617號
     被      告  甲○○  男  45歲（民國○○年○月○○日生）
                         住屏東縣屏東市○○里○○路22號
                         國民身分證統一編號：Ｚ000000000號
上列被告因竊盜案件，已經偵查終結，認為應提起公訴，茲敘述
犯罪事實及證據並所犯法條如下：
         犯罪事實
一、甲○○前因竊盜案件，經法院判處有期徒刑2 月確定，甫於
    民國98年4 月21日執行完畢。猶不知悔改，意圖為自己不法
    之所有，於99年4 月16日13時許，在高雄市○○區○○路66
    號後面防火巷內，徒手竊取丙○○所有之不鏽鋼水溝蓋2 片
    （長方形1 片、四方形1 片，市價約新台幣2500元），得手
    後放置於腳踏車後座正欲離去，嗣因丙○○發現報警，為警
    攔檢當場查獲，並扣得上開不鏽鋼水溝蓋2 片。
二、案經高雄市政府警察局三民第二分局移送偵辦。
        證據並所犯法條
一、訊據被告甲○○矢口否認有何竊盜犯行，辯稱：伊只有撿一
    片，另一片不是伊拿的，伊以為那是別人清理垃圾不要的等
    語。惟查，被告所涉前開竊盜之犯罪事實，業經被害人丙○
    ○於警詢中指述：伊聽到有人站在水溝蓋的聲音，伊探頭就
    看到被告正在撬開伊鋪設在住宅後面的水溝蓋等情甚詳，並
    有現場照片8 張、扣押筆錄、扣押物品目錄表及贓物認領保
    管單各1 份在卷可資佐證，且觀之卷附現場照片可知，上開
    不鏽鋼水溝蓋物品狀況完整，與一般無主物棄置之情形顯不
    相同，且衡諸常情，一般人均能知悉不鏽鋼水溝蓋具有相當
    財產價值。是以，被告主觀上應知悉上開不鏽鋼水溝蓋係他
    人之物，其未經所有權人同意而載運離去，足徵其主觀上有
    不法所有之意圖，故被告所辯，顯不足採，其竊盜犯嫌，堪
    予認定。
二、核被告所為，係犯刑法第320 條第1 項之竊盜罪嫌。被告曾
    受有期徒刑之執行完畢，有本署刑案資料查註紀錄表附卷可
    參，5 年內故意再犯有期徒刑以上之罪，為累犯，請依同法
    第47條規定加重其刑。
三、依刑事訴訟法第251條第1項提起公訴。
    此  致
臺灣高雄地方法院
中    華    民    國    99    年    5    月    31    日
                            檢  察  官  乙○○
上正本證明與原本無異
中    華    民    國    99    年    6     月    14    日
                            書  記  官
所犯法條
中華民國刑法第320條第1項
（普通竊盜罪、竊佔罪）
意圖為自己或第三人不法之所有，而竊取他人之動產者，為竊盜
罪，處5 年以下有期徒刑、拘役或5 百元以下罰金。

司法院資訊處製作；財團法人民間司法改革基金會備份。
